【裁判字號】    98,審交易,342
【裁判日期】    980820
【裁判案由】    公共危險
【裁判全文】
臺灣高雄地方法院刑事判決           98年度審交易字第342號
公  訴  人  臺灣高雄地方法院檢察署檢察官
被      告  甲○○
上列被告因公共危險案件，經檢察官提起公訴（98年度偵字第
13246 號），本院判決如下：
    主  文
甲○○犯不能安全駕駛動力交通工具罪，累犯，處有期徒刑拾月
。
    事  實
一、甲○○前於民國93年間，因公共危險案件，經本院以94年度
    交簡字第68號判處有期徒刑2 月確定，於94年10月26日執行
    完畢。再於96年間，因公共危險案件，先後經本院以96年度
    交簡字第3230號、96年度交簡字第4056號，各判處有期徒刑
    5 月、6 月確定，嗣經裁定定應執行刑有期徒刑9 月，並於
    97年12月11日執行完畢。詎甲○○不知悔改，明知服用酒類
    不能安全駕駛動力交通工具，於98年4 月4 日晚間11時許，
    在設於高雄縣大寮鄉○○路之某夜市，飲用高梁酒後，已因
    酒醉已達不能安全駕駛動力交通工具之程度，仍騎乘車號WB
    Q-262 號輕型機車自該處離開，沿高雄縣大寮鄉○○路由北
    向南方向行駛，欲返回其位於高雄縣大寮鄉○○路79之4號
    住處，而於98年4 月5 日凌晨0 時40分許，騎乘上開機車行
    經高雄縣大寮鄉○○路77號前，因飲酒後控制力薄弱，而不
    慎摔車肇事。甲○○經送往小港醫院就醫後，警員據報前往
    醫院，以酒精測試器測得甲○○吐氣中酒精濃度高達每公升
    1.37毫克，始獲上情。
二、案經高雄縣政府警察局林園分局報告臺灣高雄地方法院檢察
    署檢察官偵查起訴。
    理  由
一、訊據被告固不否認於上揭時、地，飲用酒類後，騎乘機車行
    至高雄縣大寮鄉○○路某處，嗣經送醫後，為警以酒精測試
    器測得其吐氣中酒精濃度高達每公升1.37毫克等事實，惟矢
    口否認有何不能安全駕駛動力交通工具之犯行，辯稱：當日
    其飲用酒類後，意識清楚，係騎乘機車至高雄縣大寮鄉○○
    路某處，因想睡覺，而停車在該處休息，可能因附近好心民
    眾撥打救護車，將其送醫，其當日並未曾因酒醉摔車云云。
    惟查：
  (一)被告在高雄縣大寮鄉○○路之某夜市，飲用酒類後，騎乘車
    號WBQ-262 號輕型機車，準備返回其位於高雄縣大寮鄉○○
    村○○路79之4 號住處，而在高雄縣大寮鄉○○路77號，因
    飲酒後機車失控摔到在地，致腳受傷而送醫救治，經警以酒
    精測試器測得其吐氣中酒精濃度高達每公升1.37毫克等情，
    業據被告於警詢時供承不諱，並有酒精測試報告、道路交通
    事故現場圖、道路交通事故調查報告表各1 份在卷可稽。因
    刑法第185 條之3 規定服用酒類致不能安全駕駛動力交通工
    具而駕駛罪，係抽象危險犯，並不以發生具體危險為必要，
    至所謂酒醉狀態，只需一般評價程度達於對車輛駕駛行為失
    其必要之注意力或判斷力之虞即可，至實際上對駕駛行為是
    否發生具體危險，則並不重要，而服用酒類不能安全駕駛動
    力交通工具之認定，參考德國、美國之認定標準，對於酒精
    濃度吐氣已達每公升0.55毫克或血液濃度達0.11% 以上，肇
    事率為一般正常人之10倍，應認為已達不能安全駕駛之標準
    ，此有法務部88年5 月18日88年度法檢字第1669號函1 份在
    卷可查。以被告吐氣中酒精濃度高達每公升1.37毫克，幾乎
    為0.55毫克之一倍，而被告於案發當日，如果意識清楚，自
    無可能騎乘機車自行摔倒，堪認被告已因酒醉而達不能安全
    駕駛之程度，被告辯稱其意識清楚，自無可採。
  (二)被告雖另辯稱：為警查獲當日，其並未曾騎乘機車摔倒肇事
    ，而係行駛至高雄縣大寮鄉○○路某處，因想睡覺，而暫停
    於該處休息云云。然被告陳稱：其休息距離住處，騎乘機車
    僅約3 分鐘等語（見本院卷第23頁），倘若被告並非因飲用
    酒類後意識不清，何以不等待返家後，再行休息，卻反而睡
    在路旁？況且，被告如僅因一時疲倦而暫時在路旁休息，並
    未發生騎車自摔事件，衡情其於救護車抵達現場時，應會清
    醒表明並未受傷而無須送醫，豈有仍由救護車送入醫院之理
    ！尤以，被告為警在醫院查獲後，於訊問過程，有注意力無
    法集中、呆滯木僵之情事，有刑法第185 條之3 案件測試觀
    察紀錄表1 份在卷可佐，倘若被告僅係一時疲倦，而在路旁
    休息，則其歷經救護車載運至醫院，以及在醫院等候、接受
    治療之過程，衡情早已清醒，而無可能在警員到場時，仍呈
    現呆滯木僵之情形，故被告前揭所辯，應係事後卸責之詞，
    要無可採。況且，因被告既不否認其曾於高雄縣大寮鄉○○
    路之夜市，飲用酒類，並於飲用酒類後，騎乘機車在道路上
    行駛之事實，則以被告吐氣中酒精濃度高達每公升1.37毫克
    之情形，被告酒後騎乘機車行為，仍應構成刑法第185 條之
    3 服用酒類不能安全駕駛動力交通工具而駕駛罪，自不因其
    事後騎乘機車有無肇事，而有所差異，被告辯稱其應不構成
    服用酒類後不能安全駕駛而駕駛之犯行，自無可採。
  (三)綜上，本案事證明確，被告前揭所辯，要無可採，被告服用
    酒類不能安全駕駛動力交通工具而駕駛之犯行，堪以認定，
    應予依法論科。
二、核被告所為，係犯刑法第185 條之3 服用酒類不能安全駕駛
    動力交通工具而駕駛罪。又被告前於96年間，因公共危險案
    件，經法院分別判處有期徒刑5 月、6 月，嗣經裁定定應執
    行刑有期徒刑9 月，並於97年12月11日執行完畢，有臺灣高
    等法院被告前案紀錄表1 份在卷可佐，其於有期徒刑執行完
    畢後，5 年內故意再犯本件有期徒刑以上之罪，為累犯，應
    依刑法第47條第1 項規定加重其刑。本院審酌酒後駕車在道
    路上行駛，對一般往來之公眾及駕駛人自身具有高度危險性
    ，被告竟無視政府法令之宣導及對他人生命、財產安全之尊
    重，於酒醉程度達吐氣後所含酒精成分高達每公升1.37毫克
    後，仍騎乘上開機車在道路上行駛，嚴重影響其他用路人之
    安全，雖本件酒醉駕車肇事，並未造成被告以外之人員傷亡
    之不幸事故，但被告前因公共危險案件，經法院判處有期徒
    刑2 月，並於94年10月26日執行完畢後，再犯公共危險案件
    ，經法院分別判處有期徒刑5 月、6 月，經定應執行刑有期
    徒刑9 月，並於97年12月11日執行完畢後，仍不知警惕，再
    次酒醉駕車，且犯後矢口否認犯行，態度不佳，並斟酌其犯
    罪動機、目的及造成之危險等一切情狀，認檢察官具體求刑
    有期徒刑9 月，尚屬過輕，爰量處如主文所示之刑，以資懲
    儆。
據上論斷，應依刑事訴訟法第299 條第1 項前段，刑法第185 條
之3 、第47條第1 項，刑法施行法第1 條之1 第1 項，判決如主
文。
本案經檢察官乙○○到庭執行職務。
中    華    民    國    98    年    8     月    20    日
                  交通法庭  法  官  高增泓
以上正本證明與原本無異。
如不服本判決，應於判決送達後10日內，向本院提出上訴狀。
中    華    民    國    98    年    8     月    20    日
                            書記官  王淑娟
附錄本案論罪科刑法條全文：
刑法第185條之3
服用毒品、麻醉藥品、酒類或其他相類之物，不能安全駕駛動力
交通工具而駕駛者，處1 年以下有期徒刑、拘役或科或併科15萬
元以下罰金。


司法院資訊處製作；財團法人民間司法改革基金會備份。
